臺灣橋頭地方法院刑事判決　
111年度金訴字第38號
公  訴  人  臺灣橋頭地方檢察署檢察官
被      告  呂育賢



上列被告因違反洗錢防制法等案件，經檢察官聲請簡易判決處刑
（110 年度偵字第9582號），本院認不宜以簡易判決處刑，改依
通常程序審理，判決如下：
    主  文
呂育賢幫助犯洗錢防制法第十四條第一項之一般洗錢罪，處有期
徒刑參月，併科罰金新臺幣壹萬元，罰金如易服勞役，以新臺幣
壹仟元折算壹日。
    犯罪事實
一、呂育賢可預見金融機構帳戶乃個人理財工具，依我國現狀，
    申設金融帳戶並無任何特殊限制，且可於不同之金融機構申
    請多數帳戶使用，倘有人不以自己名義申請帳戶，反而收購
    或借用別人之金融帳戶以供使用，並要求提供帳戶資料，則
    該帳戶可能作為對方收受、提領詐騙他人財產犯罪所得使用
    ，對方提領後會產生遮斷金流以逃避國家追訴、處罰之效果
    ，仍以縱取得其帳戶者以該帳戶供犯詐欺取財犯罪之收受、
    提領贓款使用，以掩飾、隱匿犯罪所得而洗錢，亦不違背其
    本意之幫助意圖為自己不法所有而詐欺取財及一般洗錢之不
    確定故意，於民國110年2月26日某時許，依真實姓名年籍不
    詳之成年詐欺集團成員之指示，將其申設局號0000000號帳
    號0000000號帳戶（下稱郵局帳戶）之存摺帳號資料及簡訊
    驗證碼以通訊軟體MESSENGER提供與該詐欺集團使用，以供
    詐欺集團以呂育賢前揭郵局帳戶申請綁定台灣行動支付功能
    後，而以此方式幫助該詐欺集團為詐欺取財犯行時，方便收
    受、提領贓款，以掩飾、隱匿該犯罪所得之去向與所在。嗣
    取得呂育賢上開郵局帳戶之成年詐欺集團成員，即共同基於
    意圖為自己不法所有而詐欺取財及掩飾、隱匿特定犯罪所得
    去向及所在之洗錢犯意聯絡，以如附表所示之方式分別對如
    附表所示之人為詐欺取財行為，致如附表所示之人均陷於錯
    誤而依指示於如附表所示之時間，匯款如附表所示之金額至
    呂育賢前揭郵局帳戶內，再由該詐欺集團成年成員使用台灣
    行動支付功能進行消費扣款，以此方式取得如附表編號1至3
    所示詐欺得款，並藉此製造金流斷點，隱匿各該筆詐欺所得
    財物之去向及所在得逞；惟附表編號4所示款項，因呂育賢
    前揭郵局帳戶後遭警示而未及消費扣款、轉匯或提領，而未
    生遮斷金流、隱匿犯罪所得之結果而未遂。嗣經如附表所示
    之人發覺有異而報警處理，因而查悉上情。
二、案經如附表所示之人訴由高雄市政府警察局六龜分局報告臺
    灣橋頭地方檢察署檢察官偵查後聲請簡易判決處刑，本院認
    不宜以簡易判決處刑，改依通常程序審理。
　　理    由
一、按被告以外之人於審判外之言詞或書面陳述，除法律有規定
    者外，不得作為證據；惟按被告以外之人於審判外之陳述，
    雖不符合刑事訴訟法第159條之1至第159條之4之規定，但經
    當事人於審判程序同意作為證據，法院審酌該言詞陳述或書
    面陳述作成時之情況，認為適當者，亦得為證據；當事人、
    代理人或辯護人於法院調查證據時，知有刑事訴訟法第159
    條第1 項不得為證據之情形，而未於言詞辯論終結前聲明異
    議者，視為有前項之同意，刑事訴訟法第159 條第1 項及第
    159條之5分別定有明文。本判決下述所引用之傳聞證據，經
    檢察官及被告呂育賢於本院準備程序及審判程序表示同意作
    為證據（見金訴卷第103頁、第157頁），或未於言詞辯論終
    結前聲明異議（見金訴卷第158頁至第163頁），本院審酌上
    開證據資料製作時之情況，核無任何不法之瑕疵，亦認適為
    本案認定事實之依據，依刑事訴訟法第159條之5之規定，均
    有證據能力。
二、認定犯罪事實所憑之證據及理由 　　
　㈠上開犯罪事實，業據被告於本院審判程序坦承不諱（見金訴
    卷第157頁、第163頁、第165頁），核與證人即附表編號1 
    至4所示各告訴人所述（詳見附表「告訴人」欄所示）相符
    ，復有如附表所示之相關書證（詳見附表「相關書證」欄所
    示）、中華郵政股份有限公司111年3月15日儲字第11100735
    99號函及檢附之被告郵局帳戶之存簿、金融卡及HCE手機VIS
    A卡/金融卡雲支付變更資料(見金訴卷第37頁至第47頁)、「
    台灣Pay」行動支付服務業務、「台灣行動支付」APP 註冊
    會員及新增「HCE手機VISA卡」、「台灣行動支付」APP 註
    冊會員及新增「金融卡雲支付」之郵政網頁查詢資料（見金
    訴卷第65頁至第95頁）、郵政金融卡雲支付卡片介紹(見偵
    卷第23頁至第24頁)、被告勞保投保紀錄（見金訴卷第25頁
    ）及被告名下金融機構帳戶明細資料（見金訴卷第29頁）附
    卷可佐，洵堪認定。
  ㈡按刑法之故意犯，可分為直接故意與不確定故意，所謂不確
    定故意即指行為人對於構成犯罪之事實，預見其發生而其發
    生並不違反其本意，刑法第13條第2 項定有明文。是被告若
    對於他人可能以其所交付之金融機構帳戶，進行詐欺取財及
    洗錢之犯罪行為，已預見其發生而其發生並不違反其本意，
    自仍應負相關之罪責。另犯罪之動機，乃指行為人引發其外
    在行為之內在原因，與預見構成要件該當行為之故意應明確
    區分。亦即，行為人只須對構成要件該當行為有所預見，其
    行為即具有故意，至於行為人何以為該行為，則屬行為人之
    動機，與故意之成立與否無關。因此，如行為人對於他人極
    可能將其所交付之金融機構帳戶資料，供作詐欺取財及洗錢
    等犯罪行為之工具使用一事，已有所預見，但仍抱持在所不
    惜或聽任該結果發生之心態，而將帳戶資料交付他人，無論
    其交付之動機為何，均不妨礙其成立幫助詐欺取財及幫助一
    般洗錢之不確定故意，合先敘明。查金融帳戶事關存戶個人
    財產權益之保障，屬個人理財之工具，除非本人或與本人具
    密切親誼關係者，難認有何正當理由可自由流通使用帳戶資
    料，稍具通常社會歷練之一般人亦應具備妥為保管帳戶資料
    ，縱有特殊情況，致須將帳戶資料交付予自己不具密切親誼
    之人時，亦必深入瞭解該他人之可靠性與用途，以防止遭他
    人違反自己意願使用或不法使用之常識，且金融帳戶乃有關
    個人財產及身分，如淪落於不明人士手中，極易被利用為與
    財產有關之犯罪工具。又邇來以各類不實通訊軟體詐欺取財
    之犯罪類型層出不窮，該等犯罪，多數均係利用他人帳戶作
    為詐欺所得財物之出入帳戶，業經媒體廣為披載，金融機關
    亦一再提醒勿將帳戶資料提供他人使用之重要性。是依一般
    人通常之知識、智能及經驗，應已知悉將帳戶資料交付他人
    ，極可能使取得帳戶資料者藉帳戶取得不法犯罪所得，且隱
    匿帳戶內資金之實際取得人之身分，以逃避追查。質言之，
    依當前社會一般人之智識程度與生活經驗，對於非依正常程
    序要求提供金融帳戶資料者，應可預見其極可能係為取得人
    頭帳戶供作犯罪工具使用或隱匿金流追查。而被告知悉將銀
    行帳戶資料提供給他人使用，可能被利用從事犯罪行為，且
    對對方要求其提供簡訊驗證碼亦感到懷疑等情，業據被告供
    陳在卷（見警卷第3頁；金訴卷第165頁）。足認被告對政府
    大力宣導勿任意提供帳戶予不詳之人使用，以免被利用為詐
    欺帳戶等情，應可知悉，竟仍將本件帳戶資料交付真實姓名
    年籍不詳之詐欺集團成員，且未曾報警或掛失止付（見偵卷
    第68頁；金訴卷第105頁至第106頁、第165頁），而容任該
    詐欺集團成員作為詐欺取財及一般洗錢之出入帳戶使用，堪
    認被告有幫助從事詐欺犯罪之人使用其帳戶犯詐欺取財罪及
    一般洗錢罪之不確定故意甚明。綜上所述，足認被告之任意
    性自白與事實相符，洵堪採信。本案事證明確，被告上開犯
    行，堪以認定，應予依法論科。
三、論罪科刑：
  ㈠核罪部分 　
　⒈按刑法上之幫助犯，係對於犯罪與正犯有共同之認識，而以
    幫助之意思，對於正犯資以助力，未參與實施犯罪構成要件
    之行為者而言（最高法院88年度臺上字第1270號判決要旨參
    照）。查被告將其郵局帳戶之帳號資料及簡訊驗證碼交由詐
    欺集團成員，以供詐欺集團以其郵局帳戶申請綁定台灣行動
    支付功能，用以作為收受詐欺本案各告訴人所得之犯罪工具
    ，過程中並無證據證明被告有直接參與詐欺之構成要件行為
    ，充其量僅足認定係詐欺取財罪構成要件以外之幫助行為，
    尚難遽認與實行詐欺之人間有犯意聯絡，而有參與或分擔詐
    欺取財之犯行。況使用他人帳戶犯罪者，本欲利用他人帳戶
    以隱瞞自己身分而逃避檢警追緝，是被告雖對使用其帳戶者
    ，將利用其所交付之帳戶供為詐欺取財犯行之犯罪工具，有
    不確定故意，然其主觀上有無將使用該帳戶者所實施之詐欺
    取財犯行，視為己身犯行之共同犯意聯絡，實非無疑。是本
    件既查無證據足資證明被告有共同詐欺之犯意聯絡及行為分
    擔，自應認被告將其上開帳戶交由詐欺集團使用之犯行，僅
    止於幫助詐欺取財之犯意，而為詐欺取財罪構成要件以外之
    行為。又本件詐欺集團係佯裝網路購物賣家，透過網路向各
    告訴人實施詐術，已如前述，並非刑法第339條之4第1項第1
    款所列之情形，亦無其他積極證據足以證明有3 人以上之共
    同正犯共同犯之，況被告僅屬提供帳戶之詐欺幫助犯，已如
    前述，其就交付帳戶後該帳戶將供他人詐欺使用乙情，固有
    不確定故意，然現今詐欺集團規模不一、詐欺手法多端，被
    告對使用其帳戶之詐欺正犯成員多寡或詐欺手法，未必有所
    認識，依罪疑唯輕之刑事證據法原則，因認被告僅有幫助普
    通詐欺取財之犯意及犯行。
　⒉按：①一般洗錢罪與特定犯罪係不同構成要件之犯罪，特定犯
    罪僅係洗錢行為之「不法原因聯結」，而非該罪之構成要件
    行為，特定犯罪之既遂與否和洗錢行為之實行間，不具有時
    間先後之必然性，只要行為人實行洗錢行為，在後續因果歷
    程中可以實現掩飾、隱匿特定犯罪所得之效果，即得以成立
    一般洗錢罪，並不以「特定犯罪已發生」或「特定犯罪所得
    已產生」為必要。②洗錢防制法第2條修正立法說明第4點，
    已敘明有關是否成立該條第3 款洗錢行為之判斷重點「在於
    主觀上是否明知或可得而知所收受、持有」，即不以「明知
    」為限，且洗錢防制法第2 條規定之洗錢行為並無「明知」
    之要件，在解釋上自不能限於確定故意（直接故意），仍應
    包含不確定故意（未必故意或間接故意）。③提供金融帳戶
    提款卡及密碼之行為人，因已失去對自己帳戶之實際管領權
    限，若無配合指示親自提款，即無收受、持有或使用特定犯
    罪所得之情形，且無積極之移轉或變更特定犯罪所得之行為
    ，故非屬洗錢防制法第2條第1款、第3 款所稱之洗錢行為。
    又同條第2 款之掩飾、隱匿行為，目的在遮掩、粉飾、隱藏
    、切斷特定犯罪所得與特定犯罪間之關聯性，須與欲掩飾、
    隱匿之特定犯罪所得間具有物理上接觸關係（事實接觸關係
    ）。而提供金融帳戶供他人使用，嗣後被害人雖匯入款項，
    然此時之金流仍屬透明易查，在形式上無從合法化其所得來
    源，未造成金流斷點，尚不能達到掩飾或隱匿特定犯罪所得
    之來源、去向及所在之作用，須待款項遭提領後，始產生掩
    飾、隱匿之結果，若無參與後續之提款行為，即非同條第2 
    款所指洗錢行為，無從成立一般洗錢罪之直接正犯。因此，
    特定犯罪之正犯實行特定犯罪後，為掩飾、隱匿其犯罪所得
    財物之去向及所在，而令被害人將款項轉入其所持有、使用
    之他人金融帳戶，並由該特定犯罪正犯前往提領其犯罪所得
    款項得手，因已造成金流斷點，該當掩飾、隱匿之要件，該
    特定犯罪正犯自成立一般洗錢罪之正犯。如提供金融帳戶之
    行為人主觀上認識該帳戶可能作為對方收受、提領特定犯罪
    所得使用，對方提領後會產生遮斷金流以逃避國家追訴、處
    罰之效果，仍基於幫助之犯意，提供該帳戶之提款卡及密碼
    ，以利洗錢之實行，應論以一般洗錢罪之幫助犯（最高法院
    108 年度台上字第3101號判決意旨參照）。查：被告既可預
    見其郵局帳戶係個人理財工具，將本件帳戶資料及簡訊驗證
    碼提供與年籍不詳之人使用，可能作為對方收受、提領詐欺
    他人財產犯罪所得使用，提領贓款後會產生遮斷金流，仍以
    縱取得帳戶者以該帳戶供犯詐欺取財犯罪之收受、提領贓款
    使用，以掩飾、隱匿該犯罪所得亦不違背其本意之犯意，將
    帳戶資料提供與他人使用，使帳戶脫離其掌控，供詐欺集團
    成員作為本件詐欺取財犯罪之收受、提領贓款使用，產生遮
    斷金流以逃避國家追訴、處罰之效果，自應論以一般洗錢罪
    之幫助犯。　
　⒊按刑法上詐欺取財罪之成立，係以犯罪行為人實行詐術，使
    被害人陷於錯誤，因此為財產上處分為要件，且有既、未遂
    之分。換言之，只要犯罪行為人基於不法所有之意圖及詐欺
    故意，著手於詐欺行為之實行，使被害人陷於錯誤而將財物
    交付者，即為既遂。以現行電信詐欺集團之犯罪模式，行為
    人為避免犯罪易被發覺並特意造成資金流向斷點，往往使用
    人頭帳戶之方式，詐欺被害人將款項匯至人頭帳戶中，於被
    害人匯款至人頭帳戶時起至警察受理報案通知金融機關列為
    警示帳戶而凍結其內款項時止，犯罪行為人處於隨時得領取
    人頭帳戶內款項之狀態，顯對帳戶內之款項具有管領力，則
    於被害人將財物匯至人頭帳戶內時，即屬詐欺取財既遂，不
    因其後該帳戶被警示、凍結，犯罪行為人未能或不及領取反
    而成為未遂犯（最高法院110年度臺上字第5577號判決意旨
    參照），又以一般詐欺集團先備妥人頭帳戶，待被害人受騙
    即告知帳戶，並由車手負責提領，以免錯失時機之共同詐欺
    行為中，詐欺集團取得人頭帳戶之實際管領權，並指示被害
    人將款項匯入與犯罪行為人無關之人頭帳戶時，即開始其共
    同犯罪計畫中，關於去化特定犯罪所得資金之不法原因聯結
    行為。就其資金流動軌跡而言，在後續的因果歷程中，亦可
    實現掩飾、隱匿特定犯罪所得之效果，應認已著手洗錢行為
    。雖因資金已遭圈存，未能成功提領，導致金流上仍屬透明
    易查，無從合法化其所得來源，而未生掩飾、隱匿特定犯罪
    所得之結果，仍應論以未遂犯（最高法院110年度台上大字
    第1797號裁定意旨、最高法院110年度臺上字第1797號判決
    意旨、臺灣高等法院暨所屬法院110年法律座談會刑事類提
    案第1號法律問題研討結果參照）。查本案詐欺集團成員雖
    假冒為網路購物賣家，著手向附表編號4之告訴人柯○○實施
    詐術，柯○○並因而匯款新臺幣（下同）760元至被告前揭郵
    局帳戶，然因被告郵局帳戶於110年3月7日晚上10時39分許
    列為警示帳戶，而未及消費扣款、轉匯或提領該等詐欺得款
    ，而未發生遮隱金流之效果，有被告郵局帳戶之客戶歷史交
    易清單（見警卷第29頁）在卷可佐，是被告就附表編號4之
    犯行，揆諸前揭意旨，乃屬幫助詐欺取財既遂、幫助一般洗
    錢未遂。
　⒋核被告所為，係犯刑法第30條第1 項前段、第339條第1項之
    幫助詐欺取財罪，及刑法第30條第1 項前段、洗錢防制法第
    14條第1 項之幫助一般洗錢罪（詐欺告訴人陳○○、陳○○、周
    ○○部分）；暨刑法第30條第1項前段、第339條第1項之幫助
    詐欺取財罪，及刑法第30條第1項前段、洗錢防制法第14條
    第2項、第1項之幫助一般洗錢未遂罪（詐欺被害人柯○○部分
    ）。
　㈡被告以一個提供郵局帳戶行為，同時幫助詐欺集團成員向如
    附表所示4位告訴人犯詐欺取財罪，以及掩飾、隱匿犯罪所
    得之幫助一般洗錢既遂罪、幫助一般洗錢未遂罪，而具有局
    部之同一性，乃一行為觸犯數罪名並侵害數法益之想像競合
    犯，應從一重之幫助一般洗錢既遂罪處斷。
　㈢按洗錢防制法第16條第2 項規定：「犯前二條之罪，在偵查
    或審判中自白者，減輕其刑」，被告於本院審判程序自白犯
    罪，應依洗錢防制法第16條第2項規定減輕其刑。
  ㈣被告幫助本案詐欺集團成員犯一般洗錢罪，核屬幫助犯，已
    如前述，爰依刑法第30條第2 項規定減輕其刑，並依同法第
    70條規定遞減之。
  ㈤爰審酌被告將金融帳戶資料提供交付與不詳之人使用，幫助
    他人從事詐欺取財與洗錢犯行，產生金流斷點，造成執法機
    關不易查緝詐欺犯罪者，嚴重危害社會治安，助長社會犯罪
    風氣，使如附表所示之告訴人遭騙所匯款項，經消費扣款後
    （除附表編號4 之告訴人柯○○），即難以追查犯罪所得去向
    與所在，切斷特定犯罪所得與特定犯罪行為人間之關係，致
    使如附表所示之告訴人難以向施用詐術者求償，不僅侵害如
    附表所示之各告訴人之財產法益，亦使詐欺集團更加猖獗氾
    濫，影響社會治安，而不宜輕縱，且迄今尚未與附表所示之
    人達成和解或賠償其等之損失；及其本案提供之帳戶數量（
    1 帳戶）、被害人數（4 人）、各告訴人遭詐欺金額，其中
    告訴人柯○○遭詐欺匯款部分，未及提領；及被告高職肄業之
    智識程度，目前受僱○○○，月薪2萬至3萬元、未婚，與父親
    、祖母同住之生活經濟狀況（見金訴卷第165 頁被告於本院
    審判程序所述）等一切情狀，量處如主文所示之刑，並就罰
    金刑部分，諭知如易服勞役之折算標準。另被告本案就幫助
    一般洗錢罪之部分，雖經宣告6月以下有期徒刑，然洗錢防
    制法第14條第1項之一般洗錢罪為法定刑7年以下有期徒刑之
    罪，而非刑法第41條第1項所規定得易科罰金之「最重本刑5
     年以下有期徒刑以下之刑」之罪，而不得易科罰金（但依
    刑法第41條第3 項規定，得向執行檢察官聲請易服社會勞動
    ），自無庸諭知易科罰金之折算標準，併此敘明。
四、沒收部分
  ㈠按洗錢防制法第18條第1 項前段規定「犯第14條之罪，其所
    移轉、變更、掩飾、隱匿、收受、取得、持有、使用之財物
    或財產上利益，沒收之」。而關於犯罪行為人犯洗錢防制法
    第14條之罪，其所掩飾之財物本身僅為洗錢之標的，難認係
    供洗錢所用之物，故洗錢行為之標的除非屬於前置犯罪之不
    法所得，而得於前置犯罪中予以沒收者外，既非本案洗錢犯
    罪之工具及產物，亦非洗錢犯罪所得，尤非違禁物，尚無從
    依刑法沒收規定予以宣告沒收，自應依上開第18條第1 項前
    段規定予以宣告沒收。且此規定係採義務沒收主義，祇要合
    於前述規定，法院即應為相關沒收之諭知，然該洗錢行為之
    標的是否限於行為人者始得宣告沒收，法無明文，實務上一
    向認為倘法條並未規定「不問屬於犯罪行為人與否均沒收」
    時，自仍以屬於被告所有者為限，始應予沒收，宜從有利於
    被告之認定。是上開洗錢防制法第18條所定應沒收之洗錢標
    的，應限於行為人所有始得宣告沒收。經查，本件被告雖將
    郵局帳戶之帳戶資料交由不詳之成年人使用，由該人或其所
    屬詐欺集團成員詐欺如附表所示告訴人匯款至被告郵局帳戶
    內，然此際被告對上開帳戶內之款項已無事實上之管領權，
    如附表編號1至3所示之該些款項亦係由詐欺集團成員處分，
    復無證據顯示被告曾分得該些款項，是上開詐得之款項雖為
    洗錢之標的，惟非被告所有，依上開說明，自無從依洗錢防
    制法第18條規定對被告宣告沒收。
  ㈡被告堅稱未因本案犯行而獲取任何報酬等語（見金訴卷第106
    頁），此外，依卷內證據資料，亦無證據證明被告有分得本
    案詐欺得款或獲取任何犯罪所得，自無依刑法第38條之1第1
    項前段、第3項規定，宣告沒收或追徵其犯罪所得之問題。
據上論斷，應依刑事訴訟法第452條、第299條第1 項前段，洗錢
防制法第14條第1項、第2項、第16條第2項，刑法第11條前段、
第30條第1項前段、第2項、第339條第1項、第55條、第42條第3
項，刑法施行法第1條之1第1項，判決如主文。
本案經檢察官黃淑妤聲請以簡易判決處刑，檢察官梁詠鈞到庭執
行職務。
中    華    民    國  111     年    6    月    10     日
                  刑事第三庭    審判長法  官  張瑋珍
                                      法  官  羅婉怡
                                      法  官  翁碧玲
以上正本證明與原本無異。
如不服本判決應於收受判決後20日內向本院提出上訴書狀，並應
敘述具體理由。其未敘述上訴理由者，應於上訴期間屆滿後20日
內向本院補提理由書（均須按他造當事人之人數附繕本）「切勿
逕送上級法院」。
中　　華　　民　　國　　111 　年　　6 　　月　　10　　日
　　　　　　　　　　　　　　　　　    書記官　武凱葳　　
附錄本判決論罪科刑之法條：
中華民國刑法第30條
（幫助犯及其處罰）
幫助他人實行犯罪行為者，為幫助犯。雖他人不知幫助之情者，
亦同。
幫助犯之處罰，得按正犯之刑減輕之。
中華民國刑法第339條
（普通詐欺罪）
意圖為自己或第三人不法之所有，以詐術使人將本人或第三人之
物交付者，處5年以下有期徒刑、拘役或科或併科50萬元以下罰
金。
以前項方法得財產上不法之利益或使第三人得之者，亦同。
前二項之未遂犯罰之。
洗錢防制法第2條
本法所稱洗錢，指下列行為：
一、意圖掩飾或隱匿特定犯罪所得來源，或使他人逃避刑事追訴
    ，而移轉或變更特定犯罪所得。
二、掩飾或隱匿特定犯罪所得之本質、來源、去向、所在、所有
    權、處分權或其他權益者。
三、收受、持有或使用他人之特定犯罪所得。
洗錢防制法第14條
有第二條各款所列洗錢行為者，處7年以下有期徒刑，併科新臺
幣5百萬元以下罰金。
前項之未遂犯罰之。
前二項情形，不得科以超過其特定犯罪所定最重本刑之刑。  　
【附表】詐欺集團成員以被告郵局帳戶所為詐欺犯行一覽表　
編號 告訴人 詐欺實行時間及方式 匯入時間（匯入帳戶交易明細時間）及金額（新臺幣）   相關書證  1 陳○○（見警卷第9頁至第11頁） 詐欺集團成員於110年3月2日下午4時許，使用臉書暱稱「李修乾」假冒網路購物賣家，向陳○○佯稱有商品可出售，須先支付部分之商品價金云云，致陳○○陷於錯誤，而依指示為右列之匯款。 110年3月3日下午4時59分許、3,500元   *轉帳交易明細擷圖(見警卷第41頁) *被告郵局帳戶之客戶歷史交易清單（見警卷第27頁) *被告郵局帳戶之帳戶個資檢視(見警卷第23頁) *臺北市政府警察局松山分局○○派出所陳報單、 受理各類案件紀錄表及受(處)理案件證明書(見警卷第35頁至第37頁) *內政部警政署反詐騙諮詢專線紀錄表（見警卷第39頁）  2 陳○○（見警卷第13頁至第15頁） 詐欺集團成員於110年3月5日凌晨1時13分許，使用臉書暱稱「乾李」假冒網路購物賣家，向陳○○佯稱有商品可出售，須先支付商品價金云云，致陳○○陷於錯誤，而依指示為右列之匯款。 110年3月5日凌晨2時許、2,035元   *告訴人陳○○提供之臉書私訊對話紀錄及轉帳交易明細擷圖(見警卷第61頁至第71頁) *被告郵局帳戶之客戶歷史交易清單（見警卷第27頁) *被告郵局帳戶之帳戶個資檢視(見警卷第23頁) *臺中市政府警察局第六分局○○○派出所陳報單、受理詐騙帳戶通報警示簡便格式表、金融機構聯防機制通報單、受理各類案件紀錄表及受(處)理案件證明單(見警卷第47頁、第53頁至第55頁、第75頁至第77頁) *内政部警政署反詐騙諮詢專線紀錄表（見警卷第49頁至第51頁）  3 周○○（見警卷第17頁至第18頁） 詐欺集團成員於110年3月5日上午6時許，使用臉書暱稱「乾李」假冒網路購物賣家，向周○○佯稱有商品可出售，須先支付商品價金云云，致周○○陷於錯誤，而依指示為右列之匯款。 110年3月5日上午6時41分許、2,560元   *國泰世華銀行自動櫃員機交易明細及臉書對話紀錄擷圖(見警卷第101頁至第103頁) *被告郵局帳戶之客戶歷史交易清單（見警卷第27頁) *被告郵局帳戶之帳戶個資檢視(見警卷第23頁) *桃園市政府警察局平鎮分局○○派出所受理各類案件紀錄表、受(處)理案件證明單、受理詐騙帳戶通報警示簡便格式表及金融機構聯防機制通報單(見警卷第81頁、第85頁、第93頁至第97頁) *内政部警政署反詐騙諮詢專線紀錄表（見警卷第93頁） *告訴人周○○國泰世華銀行帳戶之提款卡（警卷第99頁）  4 柯○○（見警卷第19頁至第21頁） 詐欺集團成員於110年3月6日某時許，使用臉書暱稱「乾李」假冒網路購物賣家，向柯○○佯稱有商品可出售，須先支付商品價金云云，致柯○○陷於錯誤，而依指示為右列之匯款。 110年3月7日下午1時54分許、760元 【因被告郵局帳戶於110年3月7日晚上10時39分許列為警示帳戶，而未及提領】    *告訴人柯○○提供之臉書私訊對話紀錄及匯款交易明細擷圖(見警卷第121頁至第125頁) *被告郵局帳戶之客戶歷史交易清單（見警卷第29頁) *被告郵局帳戶之帳戶個資檢視(見警卷第23頁) *嘉義縣警察局民雄分局○○派出所受理各類案件紀錄表、受(處)理案件證明單、受理詐騙帳戶通報警示簡便格式表、被害報告書及刑案紀錄表(見警卷第111頁至第113頁、第117頁至第119頁、第129頁至第131頁) *内政部警政署反詐騙諮詢專線紀錄表（見警卷第115頁）